【裁判字號】    89,毒抗,8
【裁判日期】    890119
【裁判案由】    聲請強制戒治
【裁判全文】
臺灣高等法院高雄分院刑事裁定                        八十九年度毒抗字第八號
    抗  告  人
    即  被  告  甲○○
右列抗告人因違反毒品危害防治條例案件，不服臺灣高雄地方法院中華民國八十八年
十二月十四日裁定（八十八年度毒聲字第九二三二號），提起抗告，本院裁定如左：
      主    文
抗告駁回。
      理    由
一、原裁定略以：被告甲○○因施用毒品，經原審法院以八十八年度毒聲字第八七四
    九號裁定送臺灣高雄看守所附設勒戒處所觀察、勒戒後，認有繼續施用毒品之傾
    向，有該所八十八年十二月三日高所坤戒勒字第五一七八號函送證明書一份附卷
    可稽，檢察官之聲請於法並無不合，依毒品危害防制條例第二十三條第二項之規
    定裁定令被告甲○○入戒治處所施以強制戒治。
二、本件抗告意旨略以：(一)按在觀察勒戒期間須由所方心理醫師來診斷有否繼續吸食
    之傾向，惟不知所方醫師判斷抗告人「有繼續施用毒品之傾向」，以何為憑據。
    (二)又抗告人因罹患糖尿病多年，曾經三次引起併發症導至心肌梗塞，經送醫急救
    ，有醫院病歷編號（台南奇美綜合醫院）八十六年度第000000000號登
    記為慢性糖尿病，須長期接受治療，又患有糖尿病者因免疫系統低，以至感染或
    飲食後在排泄方面比較緩慢，因此所有犯者在入所第一天都必須採一次尿液檢查
    ，經過五天後再採第二次尿液化驗為標準，如因此檢驗出任何毒品反應，抗告人
    實因罹患糖尿病關係，純屬冤枉。(三)又抗告人在新法實施後再犯，只能論定為初
    犯，不該被裁定送往戒治之必要，應改判為勒戒處分云云。
三、經查：抗告人甲○○因施用毒品，經原審法院裁定送臺灣高雄看守所附設勒戒處
    所觀察、勒戒後，抗告人在所勒戒觀察期間，經臺灣高雄看守所附設勒戒處所衛
    生醫療支援網支援醫師評定結果為「有無繼續施用毒品傾向」，其判斷準則為人
    格特質十二分、臨床特徵三七分，行為表現十二分，合計六十一分，並以其有毒
    品前科二筆，尿液篩檢呈陽性反應，認有繼續施用毒品之可能，綜合上開情形予
    以評定，此有臺灣高雄看守所附設勒戒處所八十八年十二月三日高所坤戒勒字第
    五一七八號函及函附之有無繼續施用毒品傾向證明書各份附卷可稽。又毒品危害
    防制條例第二十條規定，經觀察勒戒後有繼續施用毒品之傾向，有由檢察官聲請
    法院裁定令入戒治處所施以強制戒治，其期間為一年。現行毒品危害防制條例並
    未規定該條例實施後初犯者即免於令入戒治處所施以強制戒治之規定。從而，原
    審依據上情，認檢察官聲請依法並無不合，而為令入戒治處所施以強制戒治一年
    之裁定，經核於法並無不合。抗告人執前詞提出抗告，為無理由，應予駁回。
三、據上論結，應依刑事訴訟法第四百十二條，裁定如主文。
中    華    民    國     八十九     年       一       月       十九     日
                              臺灣高等法院高雄分院刑事第四庭
                                  審判長法官  莊  鎮
                                        法官  陳啟造
                                        法官  蕭權閔
右正本證明與原本無異。
不得再抗告。
                                      書記官  黎  珍
中    華    民    國     八十九     年       一       月     二十       日
                                                                        Ｇ


司法院資訊處製作；財團法人民間司法改革基金會備份。
